【裁判字號】    90,上易,1645
【裁判日期】    901128
【裁判案由】    竊盜
【裁判全文】
臺灣高等法院臺南分院刑事判決           九十年度上易字第一六四五號     Ｃ
      上  訴  人  臺灣雲林地方法院檢察署檢察官
      上  訴  人
      即  被  告  乙  ○  ○
右上訴人因被告竊盜案件，不服臺灣雲林地方法院九十年度易字第五三一號中華民國
九十年八月三十日第一審判決（起訴案號：臺灣雲林地方法院檢察署九十年度偵字第
二六四九號），提起上訴，本院判決如左：
      主      文
原判決撤銷。
乙○○竊盜，累犯，處有期徒刑壹年陸月，應於刑之執行前，令入勞動場所強制工作
年。
      事      實
一、乙○○前於民國（下同）八十三年九月間因竊盜案件，經臺灣雲林地方法院判處
    有期徒刑八月，緩刑三年，緩刑內付保護管束，於八十三年十一月間，因竊盜案
    件，經臺灣雲林地方法院判處拘役五十日，於八十六年間，因竊盜案件，經臺灣
    雲林地方法院判處有期徒刑五月，於八十八年間，因竊盜案件，經臺灣雲林地方
    法院判處有期徒刑一年確定，於八十九年十月三日執行完畢，復於八十八年間，
    因詐欺案件，經臺灣雲林地方法院以八十八年自字第一二七六號判決判處有期徒
    刑五月確定，接續執行，於九十年一月三日執行完畢，其多次犯竊盜罪，經刑之
    執行完畢後，均未知悛悔而一再犯罪，顯有犯罪之習慣。詎仍不知悔改，竟意圖
    為自己不法之所有，於九十年一月十一日晚間八時許，在雲林縣斗六市○○路三
    十九號前，以自該處地面拾得之鑰匙，徒手竊取甲○○所有車號ＺＴＺ─四六○
    號機車，得手後，將機車車牌拆卸丟棄，並將原機車黑色外殼變更為白色，以該
    機車供己騎乘使用。嗣於九十年六月二十七日一時二十分許，在雲林縣斗六市○
    ○路與上海路口為警查獲，並扣得上開機車。
二、案經雲林縣警察局斗六分局移送臺灣雲林地方法院檢察署檢察官偵查起訴。
      理      由
一、右揭事實，業據被告於偵查、原審及本院調查時坦承不諱，核與被害人甲○○指
    述之情節相符，並有車輛竊盜、車牌失竊資料個別查詢報表─查詢車輛認可資料
    及贓物認領保管收據各乙紙在卷足稽，被告自白核與事實相符，自可採為證據。
    本件事證明確，被告犯行堪以認定。
二、核被告乙○○所為，係犯刑法第三百二十條第一項竊盜罪。查被告前於八十八年
    間，因詐欺案件，經臺灣雲林地方法院以八十八年自字第一二七六號判決判處有
    期徒刑五月確定，於九十年一月三日執行完畢，此有臺灣高等法院被告全國前案
    紀錄表各一紙附卷可稽，其於前案有期徒刑執行完畢後五年以內再犯本件之罪，
    為累犯，應加重其刑。
三、原審予以論罪科刑，並量處有期徒刑壹年，應於刑之執行前，令入勞動場所強制
    工作年，固非無見。惟查：本件被告有如事實欄所示之多次竊盜前科，顯見其
    屢犯不悛，豪無悔過之意，原審僅從輕量處有期徒刑壹年，即有未洽。被告上訴
    意旨認原審量刑過重，雖不足採，惟檢察官上訴意旨執此指摘原判決量刑過輕不
    當，為有理由，自應由本院將原判決撤銷改判。爰審酌被告前有多次竊盜前科紀
    錄，有臺灣高等法院檢察署刑案紀錄簡覆表附卷可按，足見其素行欠佳，及其昧
    貪行竊之犯罪動機、目的、手段，所生社會治安危害、犯後態度等一切情狀，量
    處如主文第二項所示之刑，以示懲儆。查被告前於八十三年九月間因竊盜案件，
    經臺灣雲林地方法院判處有期徒刑八月，緩刑三年，緩刑內付保護管束，嗣於八
    十三年十一月間，因竊盜案件，經臺灣雲林地方法院判處拘役五十日，於八十六
    年間，因竊盜案件，經臺灣雲林地方法院判處有期徒刑五月，於八十八年間，因
    竊盜案件，經臺灣雲林地方法院判處有期徒刑一年確定，於八十九年十月三日執
    行完畢，被告於前開多次竊盜犯罪經科刑執行完畢後，均未知悛悔而一再犯罪，
    足認其有犯罪之習慣，且其劣習幾經刑罰處遇猶未能滌除，應依竊盜犯贓物犯保
    安處分條例第三條第一項第一款及第五條之規定，諭知於刑之執行前，令入勞動
    場所強制工作三年，以矯正其惡習。
四、被告經合法傳喚，於本院最後審理期日未到庭，爰不待其陳述逕行判決。
據上論斷，應依刑事訴訟法第三百六十九條第一項前段、第三百六十四條、第三百七
十一條、第二百九十九條第一項前段，刑法第三百二十條第一項、第四十七條、竊盜
犯贓物犯保安處分條例第三條第一項第一款、第四條、第五條第一項前段、罰金罰鍰
提高標準條例第一條前段，判決如主文。
本案經檢察官楊治宇到庭執行職務。
中    華    民    國      九十      年      十一      月      二十八    日
                                  臺灣高等法院臺南分院刑事第六庭
                                      審判長法官  楊    明    章
                                            法官  戴    勝    利
                                            法官  顏    基    典
右正本證明與原本無異。
不得上訴。
                                      法院書記官  呂    嘉    文
中    華    民    國      九十      年      十一      月     二十九     日
附錄法條：
刑法第三百二十條第一項：意圖為自己或第三人不法之所有，而竊取他人之動產者，
                        為竊盜罪，處五年以下有期徒刑、拘役或五百元以下罰金
                        。


司法院資訊處製作；財團法人民間司法改革基金會備份。
